【裁判字號】    98,審訴,296
【裁判日期】    980831
【裁判案由】    違反毒品危害防制條例
【裁判全文】
臺灣新竹地方法院刑事宣示判決筆錄     98年度審訴字第296號
                                     98年度審訴字第89號
公  訴  人  臺灣新竹地方法院檢察署檢察官
被      告  丙○○
指定辯護人  本院公設辯護人甲○○
上列被告因違反毒品危害防制條例案件，經檢察官提起公訴及追
加起訴（98年度毒偵字第30號、第98號），檢察官聲請改依協商
程序而為判決，本院於中華民國98年8 月31日下午4 時在本院刑
事第十一法庭宣示判決，出席職員如下：
                        法  官  魏瑞紅
法官起立朗讀判決主文、犯罪事實要旨、處罰條文、附記事項及
告以上訴限制、期間並提出上訴狀之法院，且諭知記載其內容：
一、主  文
丙○○施用第一級毒品，累犯，處有期徒刑拾月，扣案之海洛因
壹包 (驗後餘重零點玖柒陸公克)、海洛因壹包 (驗後餘重零
點零肆零伍公克)，均沒收銷燬之，注射針筒陸支，均沒收之；
又施用第二級毒品，累犯，處有期徒刑伍月；又施用第一級毒品
，累犯，處有期徒刑拾月，扣案之海洛因柒包（合計淨重貳點
貳公克，空包裝總重貳點陸零公克），均沒收銷燬之，注射針筒
柒支、吸毒工具貳支、夾鏈袋拾肆個，均沒收之；又施用第二級
毒品，累犯，處有期徒刑伍月。應執行有期徒刑貳年，扣案之海
洛因壹包 (驗後餘重零點玖柒陸公克)、海洛因壹包 (驗後餘
重零點零肆零伍公克)、海洛因柒包 (合計淨重貳點貳公克，
空包裝總重貳點陸零公克)， 均沒收銷燬之，注射針筒共拾參支
、吸毒工具貳支、夾鏈袋拾肆個，均沒收之。
二、犯罪事實要旨：
（一）丙○○前曾於民國94年間因幫助詐欺案件，經本院以96年
      度竹簡字第583號判決判處有期徒刑4月確定，嗣因適用中
      華民國九十六年罪犯減刑條例，經本院以96年度聲減字第
      605號裁定減為有期徒刑2月；復於96年間因竊盜、加重竊
      盜案件，經本院以96年度易字第337號判決判處有期徒刑4
      月、7月確定，竊盜部分嗣因適用中華民國九十六年罪犯
      減刑條例，經本院以96年度聲減字第605號裁定減為有期
      徒刑2 月、7 月，並將上開二案合併定應執行有期徒刑10
      月確定，於97年2月25日徒刑執行完畢出監。
（二）丙○○曾於88年間因初犯施用毒品案件，經臺灣屏東地方
      法院以88年度毒聲字第1179號裁定送勒戒處所觀察、勒戒
      ，因認有繼續施用毒品之傾向，復經同法院以88年度毒聲
      字第1340號令入戒治處所施以強制戒治，因戒治成效良好
      ，經同法院以88年度毒聲字第2497號裁定停止戒治處分，
      所餘戒治期間付保護管束，嗣因有違反保護管束情事，經
      同法院以89年度毒聲字第354號裁定撤銷停止戒治，於90
      年3 月18日執行完畢釋放，經臺灣屏東地方法院檢察署檢
      察官以90年度戒毒偵字第100 號為不起訴處分確定；復於
      92年間因2 犯連續施用第一級毒品案件，經本院以92年度
      毒聲字第729 號裁定令入戒治處所施以強制戒治，並於93
      年1 月9 日因毒品危害防制條例修正而出所，刑責部分則
      經本院以92年度訴字第539 號判決判處有期徒刑10月確定
      。
（三）詎其仍不知戒斷毒癮，仍基於施用第一級毒品及第二級毒
      品之犯意，分別於97年12月22日中午12時、97年12月23日
      上午10時50分為警採集尿液往前回溯96小時內某時，在新
      竹市○○街46號新寶旅社508室內及不詳地點，以將第一
      級毒品海洛因加水稀釋置入注射針筒施打靜脈之方式、以
      將第二級毒品置於玻璃球內加熱後吸食煙霧之方式，分別
      施用第一級毒品、第二級毒品各1次，嗣於97年12月22日
      晚上11時50分許，為警在上址查獲，並扣得海洛因2小包
      、已使用注射針筒2支、未使用注射針筒4支。
（四）復基於施用第一級毒品及第二級毒品之犯意，分別於98年
      1 月8 日晚上某時許、98年1 月9 日為警採集尿液往前回
      溯96小時內某時，在新竹市○○路537 巷17號5 樓住處及
      不詳地點，以將第一級毒品海洛因加水稀釋置入注射針筒
      施打靜脈之方式、以將第二級毒品置於玻璃球內加熱後吸
      食煙霧之方式，分別施用第一級毒品、第二級毒品各1 次
      ，嗣於98年1 月9 日晚上11時10分，為警在新竹市○○○
      街45之1 號查獲，並扣得第一級毒品海洛因7 包（毛重共
      計4.98公克）、注射針筒7 支、吸毒工具2 支、夾鏈袋14
      個等物。上開各案，分別經其同意配合調查並採尿送驗後
      ，而查知上情。
三、處罰條文：
    毒品危害防制條例第10條第1 項、第2項、第18條第1項前段
    ，刑法第38條第1項第2款、第47條第1項、第51條第5款。
四、協商判決除有刑事訴訟法第455條之4第1項第1款於本訊問程
    序終結前，被告撤銷協商合意或檢察官撤回協商聲請者；第
    2款被告協商之意思非出於自由意志者；第4款被告所犯之罪
    非第455條之2第1項所定得以聲請協商判決者；第6款被告有
    其他較重之裁判上一罪之犯罪事實者；第7款法院認應諭知
    免刑或免訴、不受理者情形之一，及違反同條第2項「法院
    應於協商合意範圍內為判決；法院為協商判決所科之刑，以
    宣告緩刑或2年以下有期徒刑、拘役或罰金為限」之規定者
    外，檢察官與被告、辯護人均不得上訴。
五、如有前項得上訴之情形，得自收受宣示判決筆錄送達之日起
    10日內，向本院提出上訴書狀，上訴於第二審法院。
中    華    民    國    98    年    8     月    31    日
                        刑事第九庭書記官  吳月華
                                  法  官  魏瑞紅
以上筆錄正本係照原本作成。
中    華    民    國    98    年    8     月    31    日
                                  書記官  吳月華
附錄論罪科刑法條：
毒品危害防制條例第10條
施用第一級毒品者，處 6 月以上 5 年以下有期徒刑。
施用第二級毒品者，處 3 年以下有期徒刑。
臺灣新竹地方法院刑事判決             98年度審訴字第296號
公訴檢察官  臺灣新竹地方法院檢察署檢察官
                    統一編號：1號
                    設
偵查檢察官  乙○
被      告  丙○○  男  41歲（民國○○年○月○○日生）
                    身分證統一編號：Ｚ000000000號
                    住新竹市○區○鎮里○○鄰○○路537巷17
                      號5樓
                    現於臺灣新竹監獄
指定辯護人  甲○○  住本院
上列被告因竊盜案件，經檢察官提起公訴（__年度偵字第__號）
，本院判決如下：
    主  文
__
    事  實
一、__
二、案經新竹市政府警察局__分局報告新竹地方法院檢察署檢察
    官偵查起訴
    理  由
一、上開事實、業據被告__
二、__
三、據上論斷，應依刑事訴訟法第299條第1項前段、__
    罰金罰鍰提高標準條例第__條__
本案經檢察官__到庭執行職務。
中    華    民    國    98    年    9     月    9     日
                  刑事第九庭    法  官  魏瑞紅
以上正本證明與原本無異。
如不服本判決應於收受判決後10日內向本院提出上訴書狀，並應
敘述具體理由。其未敘述上訴理由者，應於上訴期間屆滿後20日
內向本院補提理由書(均須按他造當事人之人數附繕本)「切勿逕
送上級法院」。
中    華    民    國    98    年    9     月    9     日
                                書記官  吳月華


司法院資訊處製作；財團法人民間司法改革基金會備份。
